臺灣花蓮地方法院刑事判決　　　　　　　　　　　　　　九十一年度易字第三三號
　　公　訴　人　臺灣花蓮地方法院檢察署檢察官
　　被　　　告　甲○○
　　選任辯護人　吳明益律師
右列被告因妨害自由案件，經檢察官提起公訴（九十年度偵字第三二二四號），本院
判決如左：
    主  文
甲○○以強暴妨害人行使權利，處罰金參仟元，如易服勞役以參佰元折算壹日。
    事  實
一、甲○○因懷疑丙○○與其夫李大衛有不正當關係，竟基於妨害自由之犯意，於九
    十年五月十六日上午十一時三十分許，在花蓮市○○路六號花蓮縣文化局旁停車
    場內，無故將其所駕之車牌號碼Ｑ四─一０八八號自用小客車，蓄意併排停放在
    丙○○所有之車牌號碼Ｕ七─四五三０號自用小客車旁（前後均有車輛停放，致
    使丙○○無法進入駕駛座及駛離），雖經丙○○制止仍不停止，前後長達十餘分
    鐘之久，足以妨害丙○○駕駛Ｕ七─四五三０號自用小客車輛之權利。
二、案經被害人丙○○訴由花蓮縣警察局花蓮分局報請臺灣花蓮地方法院檢察署檢察
    官偵查起訴。
    理  由
一、訊據被告甲○○矢口否認有右揭犯行，辯稱：案發當時並不在現場，且證人乙○○上班時間並無外出紀錄，及其證詞前後互有矛盾，顯不可採云云。經查，右揭
    事實，業據被害人丙○○於警訊時及偵審中指訴綦詳，並經證人即當時在場之人
    乙○○證述屬實，且有車籍作業系統查詢認可資料表二紙、花蓮縣政府文書課檔
    案登記清冊乙紙在卷可稽。另被害人丙○○之指述與證人乙○○所為證詞雖有「
    我沒有出言請他（指被告）開車，但我有用手勢請他開走。」（警卷八頁、審判
    卷七十七頁）、「我們有告訴甲○○將車開走。」（警卷十二頁、偵卷十二頁）
    ，及「我叫我的朋友乙○○開車載我到花蓮縣政府洽公」、「當時丙○○中午下
    班要開車」等語之差別，然對於被告將車停放被害人洪女之車旁，致洪女無法開
    車之主要構成要件事實，二人敘述並無差別，且製作筆錄距案發之際已達數月，
    自難期待二人對此枝微末節之情事亦互述一致，否則反易令人認為二人串謀。又
    花蓮縣政府及所屬單位，出勤紀錄係採簽到簽退，且據本院所知公家機關均有彈
    性上下班時間，而案發當時已距中午休息時間，故證人乙○○於前述時間開車前
    往搭載被洪女，縱無外出紀錄，亦不能憑此否定林女確有到達案發現場之事實。
    再由花蓮市文化局到壽豐，依本院之經驗三十分非不能到達，是縱然證人丁○○
    證稱「九十年五月十六日中午十二時五分至十分間，看到被告來接小孩李威。」
    等語（審判卷五十九頁）屬實，亦難以否定同日十一時四十分許，被告現身於花
    蓮市文化局。況楊女為被告舉並偕同到庭之證人，何以在案發後一年，仍然對當
    時發生之事情記憶如此新穎，實難令人遽以採信。綜上所述，被告所辯不足採信
    ，犯行堪以認定。
二、核被告甲○○所為，係犯刑法第三百零四條第一項強制罪。爰審酌被告並無前科
    ，及其犯罪之動機、手段與犯罪後態度等一切情狀，量處如主文所示之刑，並諭
    知易服勞役之折算標準。
三、據上論結，應依刑事訴訟法第二百九十九條第一項前段，刑法第三百零四條第一
    項、第四十二條第二項，罰金罰鍰提高標準條例第一條前段、第二條，判決如主
    文。
本案經檢察官張立言到庭執行職務
中　　　華　　　民　　　國　　九十一　　　年　　　六　　月　　二十五　　日
                              臺灣花蓮地方法院刑事庭
                              法　　官  湯  文  章
右正本證明與原本無異。
如對本判決不服，應於送達後十日內，向本院提出上訴狀。（應抄附繕本）
                              法院書記官
中　　　華　　　民　　　國　　九十一　　　年　　　六　　月　　二十五　　日
附錄本判決論罪之法律條文
刑法第三百零四條第一項：
以強暴、脅迫使人行無義務之事或妨害人行使權利者，處三年以下有期徒刑、拘役或
三百元以下罰金。
